臺灣臺北地方法院民事判決　　　　　　　96年度訴字第4405號
原　　　告　國泰世華商業銀行股份有限公司
法定代理人　乙○○
訴訟代理人　江巧伶
　　　　　　丙○○
被　　　告　丁○○
　　　　　　甲○○
上列當事人間請求返還信用卡消費款事件，本院於中華民國96年
8月20日言詞辯論終結，判決如下：
    主  文
被告等應連帶給付原告新台幣柒萬參仟參佰捌拾肆元，及其中本
金新台幣柒萬零玖佰玖拾元部分自民國96年5月26日起至清償日
止，按週年利率百分之十九點七計算之利息。
被告丁○○應給付原告新台幣壹拾萬壹仟參佰肆拾元，及其中本
金新台幣玖萬捌仟零參拾參元部分自民國96年5月26日起至清償
日止，按週年利率百分之十九點七計算之利息。
被告丁○○應給付原告壹拾萬壹仟參佰肆拾元，及其中本金新台
幣玖萬捌仟零參拾參元部分自96年5月26日起至清償日止，按按
週年利率百分之十四點八八計算之利息。
訴訟費用新台幣陸仟零陸拾元，由被告丁○○負擔十分之九，餘
由被告連帶負擔。
    事  實
甲、原告方面：
一、聲明：如主文所示。
二、陳述：
（一）被告丁○○於民國（下同）80年8月9日，與原告成立信用
      卡使用契約，領用如附表所示之信用卡，並邀同被告甲○
      ○辦理附卡。依約被告等就使用系爭信用卡所生之債務，
      負全部給付責任。此有信用卡申請書暨信用卡約定條款可
      證。被告領用係爭信用卡後，即得於各特約商店記帳消費
      ，依信用卡約定條款第14、15條之約定，應於當期繳款截
      止日前向原告全部清償，或以循環信用方式繳付最低應繳
      金額，逾期清償者依信用卡約定條款第15、21、22條之約
      定，除喪失期限利益外，應另行給付原告按年息百分之
      19.7計算之利息。。截至96年5月25日止帳款尚餘新台幣
      （下同）73,384元，及其中本金70,990元未按期繳付。
（二）被告於94年2月23日以代償卡代付其於中國信託商業銀行
      之信用卡欠款，就該代償部分之利息及費用，計收方式係
      以代償後，前18個月內以年息百分之5.88計收利息，第19
      個月起以年息百分之14.88計收利息。截至96年5月25
      日止帳款尚餘101,340元，及其中本金98,033元未按期繳
      付。
（三）被告另於92年11月5日與原告成立簡易通信貸款契約，向
      原告貸款250,000元，按年息百分之17.5計算之利息，約
      定分60期清償，依年金法按月計付本息，併入信用卡帳單
      中與信用卡消費帳款一同繳納。依約定條款第1條之約定
      ，如未依約於繳款期限前繳款或未繳足月付金時，原告得
      將未繳金額之本金部分，或經原告主張視為到期之本金部
      分，按信用卡循環利率（年息百分之19.7）計算之利息。
      依約定條款第4、5條之約定，倘為延遲繳款經原告主張暫
      停被告信用卡之權利時，除喪失期間利益，視同全部到期
      。截至96年5月25日止帳款尚餘191,012元，及其中本金
      184,779元未按期繳付。
（四）被告另於93年9月30日與原告成立簡易通信貸款契約，向
      原告貸款210,000元，按年息百分之18.5計算之利息，約
      定分60期清償，依年金法按月計付本息，併入信用卡帳單
      中與信用卡消費帳款一同繳納。依約定條款第1條之約定
      ，如未依約於繳款期限前繳款或未繳足月付金時，原告得
      將未繳金額之本金部分，或經原告主張視為到期之本金部
      分，按信用卡循環利率（年息百分之19.7）計算之利息。
      依約定條款第4、5條之約定，倘為延遲繳款經原告主張暫
      停被告信用卡之權利時，除喪失期間利益，視同全部到期
      。截至96年5月25日止帳款尚餘新台幣191,010元，及其中
      本金184,778元未按期繳付。
（五）查被告至96年5月25日止，尚餘556,748元未按期繳付，（
      含信用卡帳款金額為73,384元，簡易通信貸款帳款金額為
      382,024元。），迭經催討無效。為特檢相關證物，狀請
      鈞院鑒核，並判決如聲明所示。
（六）兩造合意訂臺灣臺北地方法院為第一審管轄法院。
（七）原台灣第一信託投資股份有限公司於87年7月20日變更為
      匯通商業銀行股份有限公司，於91年6月3日再更名為國泰
      商業銀行股份有限公司。又國泰商業銀行股份有限公司於
      92年6月26日經財政部核准正式與世華聯合商業銀行股份
      有限公司合併，國泰商業銀行股份有限公司為消滅銀行，
      世華聯合商業銀行股份有限公司為存續銀行，世華聯合商
      業銀行股份有限公司並於92年10月27日經經濟部核准登記
      正式更名為國泰世華商業銀行股份有限公司，原國泰商業
      銀行股份有限公司暨原世華聯合商業銀行股份有限公司之
      權利義務關係由合併後存續並更名之國泰世華商業銀行股
      份有限公司依公司法第75條規定概括承受，於此敘明。
三、證據：提出財政部函、公司變更登記事項卡、債權明細查報
    表、信用卡申請書及信用卡約定條款、代償卡申請書及代償
    卡約定條款、簡易通信貸款申請書及約定條款、帳單等件為
    證。
乙、被告方面：被告未於言詞辯論期日到場，亦未提出書狀作何
    聲明或陳述。
    理  由
甲、程序方面：
一、依約定書第26條規定，兩造就本件訟爭事項，合意以本院為
    第一審管轄法院，是依民事訴訟法第24條規定，本院有管轄
    權。
二、本件被告未於言詞辯論期日到場，核無民事訴訟法第386 條
    所列各款情形，應依原告之聲請，由其一造辯論而為判決。
乙、實體方面：
一、本件原告主張被告丁○○於民國80年8月9日，與原告成立信
    用卡使用契約，領用如附表所示之信用卡，並邀同被告甲○
    ○辦理附卡，領用如附表所示之信用卡至各特約商店記帳消
    費，至96年5月25日止帳款尚欠73,384元，及其中本金70,99
    0元未按期繳付；被告丁○○另於94年2月23日以代償卡代付
    其於中國信託商業銀行之信用卡欠款，至96年5月25日止尚
    欠帳款101,340元，及其中本金98,033元未按期繳付。被告
    丁○○分別於92年11月5日、93年9月30日與原告成立簡易通
    信貸款契約，向原告貸款250,000元、210,000元，約定分60
    期清償，依年金法按月計付本息，併入信用卡帳單中與信用
    卡消費帳款一同繳納，至96年5月25日止尚欠191,012元、
    191,010元，及其中本金184,779元、184,778元未按期繳付
    。而被告至96年5月25日止，共欠556,748元未按期繳付（含
    信用卡帳款金額為73,384元，簡易通信貸款帳款金額為382,
    024元。）；依約被告喪失期間利益，視同全部到期等前開
    事實；已據原告提出與所述相符之財政部函、公司變更登記
    事項卡、債權明細查報表、信用卡申請書及信用卡約定條款
    、代償卡申請書及代償卡約定條款、簡易通信貸款申請書及
    約定條款、帳單等件為證。被告未到庭陳述，亦未提出書狀
    作何答辯，是自堪信原告之主張為真實。
二、按消費借貸之借用人應於約定期限內，返還與借用物種類、
    品質、數量相同之物，民法第478條前段定有明文；再按遲
    延之債務，以支付金錢為標的者，債權人得請求依法定利率
    計算之遲延利息。但約定利率較高者，仍從其約定利率。本
    件被告與原告訂立信用卡契約記帳消費，又向原告借款，均
    未依約償還，尚欠如主文第一、二項所示金額未還，參照前
    開說明，原告依信用卡契約及消費借貸法律關係，請求被告
    如數及連帶給付，為有理由，應予准許。
丙、結論：本件原告之訴為有理由，依民事訴訟法第385條第1項
    前段、第78條、第85條第2項條判決如主文。
中　　華　　民　　國　　96　　年　　8　 　月　　27　　日
                  民事第四庭    法　官　洪遠亮
附表：
VISA　　　　　　    正卡　  卡號：0000000000000000
核卡日：　          80/08/09      第一信託
VISA　　　　　　    附卡　  卡號：0000000000000000
核卡日：　          80/08/09      第一信託
代償信用卡          正卡    卡號：0000000000000000
核卡日：            94/02/22      國泰世華銀行
信用卡簡易通信貸款  正卡    卡號：0000000000000000
核卡日：            92/11/05      國泰世華銀行
信用卡簡易通信貸款  正卡    卡號：0000000000000000
核卡日：            93/09/30      國泰世華銀行
以上正本係照原本作成
如對本判決上訴，須於判決送達後20日內向本院提出上訴狀
中　　華　　民　　國　　96　　年　　8 　　月　　27　　日
                       　　　　 書記官　陳莉庭
